臺灣高雄地方法院刑事判決　　　　　　　　　　　　九十一年度易字第一三七五號
　　公　訴　人　臺灣高雄地方法院檢察署檢察官
　　被　　　告　甲○○
右列被告因傷害案件，經檢察官聲請簡易判決處刑（九十年度偵字第二一八六六號）
，嗣本院高雄簡易庭（九十一年雄簡字第一五九號）認不宜逕以簡易判決處刑，移由
本院依通常程序審理，本院判決如左：
    主  文
甲○○無罪。
    理  由
一、公訴意旨略以：被告甲○○向法院標得告訴人乙○○其子即涂其祥所有之坐落高
    雄市○○路二０五巷十三號之房屋（以下簡稱系爭房屋），於民國九十年十月三
    十一日下午六時許，在該屋前，因該屋事宜與告訴人乙○○發生爭執，竟以手毆
    打告訴人乙○○，致告訴人受有左下腿青腫八×五公分之傷害，因認被告涉有刑
    法第二百七十七條第一項之傷害罪嫌。
二、按犯罪事實應依證據認定之，無證據不得推定其犯罪事實，又不能證明被告犯罪
    者，應諭知無罪之判決，刑事訴訟法第一百五十四條、第三百零一條第一項分別
    定有明文。而告訴人之告訴，係以使被告受刑事訴追為目的，是其陳述是否與事
    實相符，仍應調查其他證據以資審認（最高法院五十二年度台上字第一三００號
    判例）。另按，刑事被告在被判罪確定之前，應被推定為無罪及被告並無自證無
    罪之義務，均為刑事訴訟之基本原則（見最高法院八十七年度台上字第三四七一
    號判決）。又認定犯罪事實所憑之證據，雖不以直接證據為限，間接證據亦包括
    在內，然而無論直接或間接證據，其為訴訟上之證明，須於通常一般之人均不致
    有所懷疑，而得確信為真實之程度者，始得據為有罪之認定，倘其證明尚未達到
    此一程度，而有合理之懷疑存在而無從使事實審法院得有罪之確信時，即應由法
    院為諭知被告無罪之判決（見最高法院七十六年台上字第四九八六號判例）。
三、公訴人認被告涉有右揭罪嫌，無非係以告訴人乙○○之指訴及其診斷證明書一紙
    ，資為論罪依據。
四、訊據被告甲○○堅決否認有傷害犯行，辯稱：先前我購得法拍屋即系爭房屋，但
    事後告訴人還在該屋貼紅單說要出租，我有向原先住在裡面的學生說：房屋已經
    由我買得，不要再被騙繳房租了，案發當天我到系爭房屋去，有提出證明給學生
    看，學生覺得受騙，就當場打電話請告訴人來說明，告訴人過來後我們就在系爭
    房屋一樓前面談，我們並沒有發生肢體衝突，我也沒有打她等語。經查：
（一）告訴人於偵查中指稱：案發當時只有我一人在場等語（見偵查中九十年十二月
      二十七日訊問筆錄，附於偵查卷第十一、十二頁），嗣於本院審理時又指稱：
      案發當時被告之父母及租屋學生也在場，被告還叫兩名男子把我押著，後來被
      告用腳踹我使我受傷，後來被告他們離開後，我就趕快去看醫生，並走路去警
      察局報警等語（見本院九十一年六月六日審判筆錄），是其就案發經過之供述
      前後已有不一。再者，告訴人係於九十年十一月一日即案發翌日始前往驗傷，
      有其提出之汪祚宜法醫師驗傷診斷書一紙可憑，另經本院函查之結果，高雄市
      政府警察局楠梓分局於九十年十月三十一日下午或晚間並未曾接獲民眾申告被
      告涉及傷害案件之報案紀錄，有該局九十一年九月十二日函文一紙在卷可佐，
      是告訴人所稱之驗傷、報案時間均與實際情形不符。從而，本院尚難遽信其指
      訴為真。
（二）證人伍蔡秀梅、蔡美玲於本院審理時均證稱：案發當天有看到被告與告訴人在
      高雄市○○路二０五巷案發地點之一樓發生爭執，大致上是在爭執房屋的事情
      ，因為聲音很大，當時有很多鄰居都出來看，也有些是從房子裡面探頭看，後
      來被告就離開了，當天並未看見告訴人受傷等語（見本院九十一年九月十二日
      訊問筆錄），按上述證人與被告、告訴人均無任何仇怨，當無固為偏頗證詞之
      理，是堪予採信。而上開證詞核與被告辯解之內容大致相符，是足認被告辯稱
      ：並未傷害告訴人等語，應堪予採信。
（三）至告訴人雖曾請求本院傳喚證人陳正壹、馬志宏、陳德昌、蕭旖燕、謝俊雄等
      人到庭作證，並提出房屋租賃契約書影本五份為憑，惟觀諸其提出之契約書，
      上述五位證人之租賃期限均早於案發當日（九十年十月三十一日）之前即已到
      期，亦即上述證人於案發當日應均因已逾租賃期限而未居住於該處，自無從目
      睹本案發生經過，是本院認並無傳訊之必要。至其中一位證人蕭旖燕（依契約
      書所載，原租住於海專路二０五巷十三號四０二號房）雖於本院九十一年六月
      六日審理時自行到庭接受訊問，然其乃證稱：我於九十年十月二十幾日就搬走
      了，搬到原本租屋處的對面，所以九十年十月三十一日當天我並不在租屋處，
      不過案發當天我在新租的三樓房間內有聽到一樓爭執的聲音，但我沒有看到等
      語（見當日審判筆錄），是其證詞亦難作為認定本案被告犯罪事實之依據，併
      此敘明。
綜上所述，公訴人及告訴人之指訴均無法使本院得到被告確有構成刑法上傷害罪之確
信有罪心證，此外，復查無其他積極證據足證被告有何傷害犯行，核諸前開說明，即
應由本院為被告無罪之諭知。
五、據上論斷，應依刑事訴訟法第四百五十二條、第三百零一條第一項前段，判決如
    主文。
本案經檢察官郭文俐到庭執行職務。
中      華      民      國      九十一      年    十    月    三十一    日
                                  臺灣高雄地方法院刑事第六庭
                                      法  官  周玉群
右正本證明與原本無異。
如不服本判決，應於判決送達後十日內，向本院提出上訴狀。
                                      書記官  陳瓊芳
中      華      民      國      九十一      年    十    月    三十一    日
